臺灣高等法院刑事裁定　　　　　　　　 100年度抗字第1055號
抗　告　人
即　聲請人　楊鈞翔
上列抗告人因聲請停止審判案件，不服臺灣臺北地方法院中華民
國100 年8 月22日裁定（100 年度聲字第2206、2285號），提起
抗告，本院裁定如下：
    主  文
抗告駁回。
    理  由
一、原裁定意旨略以：抗告人即聲請人楊鈞翔就其被訴原審100
    年度易字第660 號妨害秩序案件，先後4 次聲請承審法官迴
    避，經原審分別以100 年度聲字第942 、1651、2016、2207
    號裁定駁回，雖聲請人就100 年度聲字第942 、1651號裁定
    提起抗告，惟業經台灣高等法院分別以100 年度抗字第477
    、701 號裁定駁回抗告。聲請人雖謂已就台灣高等法院裁定
    向最高法院提起抗告，惟查上開裁定已不得再抗告，是縱聲
    請人已向最高法院提起抗告，亦難據此聲請停止審判。又聲
    請人歷次聲請承審法官迴避，均係依刑事訴訟法第18條第2
    款法官執行職務有偏頗之虞為由，依刑事訴訟法第22條規定
    ，亦無停止訴訟程序規定之適用。至聲請人以其已另狀向原
    審法院院長聲請停止審理乙節，因非法定停止審判之事由，
    亦難認與法有據。因認本件聲請停止審判，取消原審100 年
    度易字第660 號妨害秩序案件100 年8 月26日之庭期，自無
    理由，應予駁回等語。
二、抗告意旨略以：先前湯千慧法官會依法停止審理，本次卻一
    反常態，顯見其怨恨聲請人，始會為此鴨霸作為。為此提出
    抗告，請求撤銷原裁定等語。
三、按刑事訴訟法第22條規定：推事被聲請迴避者，除應急速處
    分或以第18條第2 款為理由者外，應即停止訴訟程序。亦即
    ，若有急速處分之必要，或以刑事訴訟法第18條第2 款事由
    聲請法官迴避者，並無該條應停止訴訟程序規定之適用。再
    按對於抗告法院之裁定，不得再行抗告。但對於其就左列抗
    告所為之裁定，得提起再抗告：(一)對於駁回上訴之裁定抗告
    者。(二)對於因上訴逾期聲請回復原狀之裁定抗告者。(三)對於
    聲請再審之裁定抗告者。(四)對於第477 條定刑之裁定抗告者
    。(五)對於第486 條聲明疑義或異議之裁定抗告者。(六)證人、
    鑑定人、通譯及其他非當事人對於所受之裁定抗告者，同法
    第415 條第1 項定有明文。
四、經查：聲請人雖就本院駁回其聲請法官迴避抗告之裁定，向
    最高法院提起再抗告，惟本院上開裁定，非屬刑事訴訟法第
    415 條第1 項但書所列之情形，依同條項本文規定，其自不
    得再行抗告。從而，自難以其已向最高法院提起再抗告，聲
    請停止審理。其次，聲請人係以原承辦法官急於開庭，有貪
    功心態為由聲請法官迴避。核其聲請迴避之事由，為刑事訴
    訟法第18條第2款 ，依同法第22條規定，自無停止訴訟程序
    規定之適用。從而，承審法官續行上開妨害秩序案件之訴訟
    程序，與法並無不合。聲請人認承審法官係對其怨恨，始違
    法進行訴訟程序云云，即屬無據。此外，本件復查無刑事訴
    訟法第294 條第1 項、第2 項、第295 條至第297 條、第
    333 條規定停止審判之情形。原審駁回其聲請，核無不合，
    抗告人猶執陳詞，指摘原裁定不當，並無理由，應予駁回。
據上論斷，應依刑事訴訟法第412條裁定如主文。
中    華    民    國   100    年    9     月    20    日
                  刑事第二十一庭審判長法  官  周政達
                                      法  官  趙文卿
                                      法  官  江翠萍
以上正本證明與原本無異。
不得再抗告。
                                      書記官  王靜怡
中    華    民    國   100    年    9     月    21    日